ACORDAO-COMPLETO-2340972

ACÓRDÃO DE RELAÇÃO

ACÓRDÃO DE RELAÇÃO 1001/2019 ATA 2/2019 - PRIMEIRA CÂMARA

Acórdão 1001/2019-TCU-Primeira Câmara
Os Ministros do Tribunal de Contas da União ACORDAM, por unanimidade, com fundamento no art. 71, inciso III, da Constituição Federal/1988, c/c os arts. 1º, inciso V, e 39, inciso I, da Lei 8.443/1992, c/c os arts. 1º, inciso VIII, 17, inciso II, 143, inciso II, 259, inciso I, e 260, § 5º, do Regimento Interno do TCU, em considerar prejudicado, por perda de objeto, o exame de mérito dos atos de admissão dos interessados a seguir relacionados, de acordo com os pareceres emitidos nos autos.
1. Processo TC-Processo 028.142/2018-7 (ATOS DE ADMISSÃO) 
	1.1. Interessados: Luis Felipe Neves (XXX.894.278-XX) ; Luis Fernando Souza Magalhaes Miranda (XXX.856.636-XX) ; Luis Guilherme Lima Correia (XXX.695.355-XX) ; Luis Gustavo Lima de Almeida (XXX.749.224-XX) ; Luis Gustavo Lino (XXX.899.441-XX) ; Luis Henrique Boscato (XXX.546.850-XX) ; Luis Henrique Sampaio Barbosa Macedo (XXX.590.403-XX) ; Luis Henrique Zanforlin Silva (XXX.883.384-XX) ; Luis Henrique de Oliveira Pereira da Silva (XXX.837.318-XX) ; Luis Paulo Alves Peixoto (XXX.308.113-XX) ; Luis Paulo da Conceicao Rodrigues (XXX.463.747-XX) ; Luis Renato Vitor da Silva (XXX.007.324-XX) ; Luis Ricardo Alves Peixoto (XXX.984.018-XX) ; Luis Ricardo Rodrigues da Silva (XXX.771.953-XX) ; Luis Rogerio de Carvalho Martini (XXX.138.710-XX) ; Luis Sergio Massaro (XXX.948.769-XX) ; Luis Umberto Ferreira Junior (XXX.067.583-XX) ; Luisa Amanda Santos Brito (XXX.711.403-XX) ; Luisa Souza Lima e Silva (XXX.754.631-XX) ; Luiz Alberto da Conceicao Leite (XXX.254.355-XX) .
	1.2. Entidade: Fundação Instituto Brasileiro de Geografia e Estatística.
	1.3. Relator: Ministro Vital do Rêgo.
	1.4. Representante do Ministério Público: Procurador Rodrigo Medeiros de Lima.
	1.5. Unidade Técnica: Secretaria de Fiscalização de Pessoal (Sefip) .
	1.6. Representação legal: não há.
	1.7. Determinações/Recomendações/Orientações: não há.

Primeira Câmara

Luis Felipe Neves (XXX.894.278-XX); Luis Fernando Souza Magalhaes Miranda (XXX.856.636-XX); Luis Guilherme Lima Correia (XXX.695.355-XX); Luis Gustavo Lima de Almeida (XXX.749.224-XX); Luis Gustavo Lino (XXX.899.441-XX); Luis Henrique Boscato (XXX.546.850-XX); Luis Henrique Sampaio Barbosa Macedo (XXX.590.403-XX); Luis Henrique Zanforlin Silva (XXX.883.384-XX); Luis Henrique de Oliveira Pereira da Silva (XXX.837.318-XX); Luis Paulo Alves Peixoto (XXX.308.113-XX); Luis Paulo da Conceicao Rodrigues (XXX.463.747-XX); Luis Renato Vitor da Silva (XXX.007.324-XX); Luis Ricardo Alves Peixoto (XXX.984.018-XX); Luis Ricardo Rodrigues da Silva (XXX.771.953-XX); Luis Rogerio de Carvalho Martini (XXX.138.710-XX); Luis Sergio Massaro (XXX.948.769-XX); Luis Umberto Ferreira Junior (XXX.067.583-XX); Luisa Amanda Santos Brito (XXX.711.403-XX); Luisa Souza Lima e Silva (XXX.754.631-XX); Luiz Alberto da Conceicao Leite (XXX.254.355-XX).

VITAL DO RÊGO

não há.

Procurador Rodrigo Medeiros de Lima.

ATOS DE ADMISSÃO (ADS)

Secretaria de Fiscalização de Pessoal (Sefip).